臺灣高等法院刑事判決
109年度交上易字第375號
    上  訴  人
    即  被  告  黃正昇



上列上訴人即被告因公共危險案件，不服臺灣桃園地方法院109
年度審交易字第63號，中華民國109年5月7日第一審判決（起訴
案號：臺灣桃園地方檢察署109年度偵字第671號），提起上訴，
本院判決如下：
    主  文
上訴駁回。
    事  實
一、黃正昇前因公共危險案件，經臺灣桃園地方法院以103年度
    桃交簡字第621號判決判處有期徒刑6月，併科罰金新臺幣6
    萬元確定，於民國103年9月16日易科罰金執行完畢（於本案
    不構成累犯）。詎其猶不知悔改，於108年12月11日14時30
    分起至同日15時35分前某時止，在桃園市龜山區忠義路2段
    上某檳榔攤飲用高粱酒後，已達不能駕駛動力交通工具之程
    度，仍於同日15時35分前之某時自該處騎乘車牌號碼000-00
    0號普通重型機車上路。嗣於同日15時35分許，行經桃園市
    龜山區大湖路與大湖路10巷口時，因酒後注意力減低，不慎
    與陳思維所駕駛之車牌號碼0000-00號自小貨車發生擦撞，
    黃正昇因此嘴巴受傷（未提告訴），經警據報前往現場處理
    ，並於同日16時14分許，測得其吐氣所含酒精濃度達每公升
    0.51毫克。
二、案經桃園市政府警察局龜山分局報請臺灣桃園地方檢察署檢
    察官偵查起訴。
    理  由
壹、程序部分：
    本院援引之下列證據資料（包含供述證據、文書證據等），
    並無證據證明係公務員違背法定程序所取得；又經本院審認
    結果，尚無顯有不可信之情況與不得作為證據之情形，本院
    審酌上開證據資料製作時之情況，且無違法不當及證明力明
    顯過低之瑕疵，且均經本院於審理期日提示予檢察官辨識而
    為合法調查，自均有證據能力。
貳、實體部分：
一、認定被告犯罪事實所憑證據及理由：
  ㈠上開犯罪事實，業據被告黃正昇於警詢、偵查、原審及本院
    審理時均坦承不諱，核與證人陳思維於警詢中證述之情節相
    符，並有道路交通事故調查報告表、道路交通事故調查表㈠㈡
    、酒精測定紀錄表1紙、桃園市政府警察局舉發違反道路交
    通管理事件通知單影本各1份在卷可稽。
  ㈡綜上，堪認前揭被告之任意性自白，與事實相符，核屬可信
    。本案事證明確，被告犯行堪以認定，應依法論科。
二、論罪科刑理由：核被告所為，係犯修正後刑法第185條之3第
    1項第1款之吐氣所含酒精濃度達每公升零點二五毫克以上而
    駕駛動力交通工具罪。
三、維持原判決及駁回被告上訴之理由：
  ㈠原審以被告犯罪事證明確，適用刑法第185條之3第1項第1款
    ，刑法施行法第1條之1第1項等規定，並審酌被告酒後駕車
    ，增加用路人無端風險，亦有危及自身安全之虞，且交通事
    故動輒造成死傷，其潛在危害不言可喻，況屢經政府對此大
    力宣導，竟明知服用酒類，對意識能力具有不良影響，如酒
    後駕車，對一般往來之公眾及駕駛人自身皆具有高度危險性
    ，竟漠視自身安危，且罔顧公眾安全；復於服用酒類後其吐
    氣酒精濃度已達每公升0.51毫克之狀態下，猶騎乘普通重型
    機車行駛於公眾往來之道路上，危害行車安全，並發生交通
    事故，所為實不可取；另被告前已因酒醉駕車之公共危險案
    件經判處罪刑確定且執行完畢，此亦有本院被告前案紀錄表
    為據，顯然未能記取教訓；惟念被告犯後坦承犯行，態度尚
    可，兼衡被告自陳其以外籍勞工仲介為職業、月收入約新臺
    幣3萬元、教育程度為專科肄業等一切情狀，量處有期徒刑7
    月。
  ㈡被告上訴意旨：酒駕是家裡發生事故，心情不好；之前酒駕
    案件係103年已超過5年，原審量處7月一定要關，希望可易
    科罰金等語。
  ㈢經查：
  ⒈被告對於原審判決上揭犯罪事實，採證、認事、用法均無爭
    執。
  ⒉按量刑之輕重，暨其條件內容，均屬事實審法院得依職權自
    由裁量之事項。苟於量刑時，已依行為人之責任為基礎，並
    斟酌刑法第57條各款所列情狀，而未逾越法定範圍，又未濫
    用其職權，即不得遽指為違法（最高法院刑事判決103年度
    台上字第36號、104年度台上字第741號判決要旨參照）。原
    判決就被告所論處之罪，已說明其如何依刑法第57條規定之
    事由，審酌被告前揭犯罪之一切科刑情狀，於法定刑內量處
    適當之刑，既未逾越法定刑度，又未濫用權限，自無違法可
    言；且被告於108年12月11日本案酒駕被警查獲後，仍於109
    年3月24日又因酒駕被警查獲，經臺灣桃園地方法院於109年
    5月4日以109年度桃交簡字第1318號判決判處有期徒刑2月「
    得易科罰金」，顯見被告並無因本案被查獲而心生警惕。綜
    上，被告上訴仍執前詞指摘原審判決不當，請求輕判，並無
    理由，應予駁回。
據上論斷，應依刑事訴訟法第368條，判決如主文。
本案經檢察官鄭淑壬提起公訴，檢察官蔡顯鑫到庭執行職務。
中　　華　　民　　國　　109 　年　　12　　月　　9 　　日
                  刑事第一庭    審判長法　官  李釱任
                                      法　官  崔玲琦
                                      法　官  梁耀鑌
以上正本證明與原本無異。
不得上訴。
                                      書記官  宗志強
中　　華　　民　　國　　109 　年　　12　　月　　9 　　日
附錄：本案論罪科刑法條全文
修正後中華民國刑法第185條之3
駕駛動力交通工具而有下列情形之一者，處2 年以下有期徒刑，
得併科20萬元以下罰金：
一、吐氣所含酒精濃度達每公升零點二五毫克或血液中酒精濃度
    達百分之零點零五以上。
二、有前款以外之其他情事足認服用酒類或其他相類之物，致不
    能安全駕駛。
三、服用毒品、麻醉藥品或其他相類之物，致不能安全駕駛。
因而致人於死者，處3 年以上10年以下有期徒刑；致重傷者，處
1 年以上7 年以下有期徒刑。
曾犯本條或陸海空軍刑法第54條之罪，經有罪判決確定或經緩起
訴處分確定，於五年內再犯第1 項之罪因而致人於死者，處無期
徒刑或5 年以上有期徒刑；致重傷者，處3 年以上10年以下有期
徒刑。